臺灣士林地方法院刑事判決　　　　　　　94年度訴緝字第54號
公　訴　人　臺灣士林地方法院檢察署檢察官
被　　　告　甲○○
上列被告因違反毒品危害防制條例案件，經檢察官提起公訴（93
年度毒偵緝字第174 號、93年度毒偵字第1400號）及移送併案審
理（臺灣台北地方法院檢察署94年度毒偵字第3008號），本院於
訊問被告後，被告為有罪之陳述，經本院合議庭裁定，認為本件
宜由受命法官獨任進行簡式審判程序，判決如下：
    主  文
甲○○連續施用第一級毒品，處有期徒刑壹年貳月，扣案之第一
級毒品海洛因肆包（總淨重合計肆點伍柒公克，其中包淨重合
計點捌柒公克、另壹包淨重零點柒公克）均沒收銷燬，海洛因
殘渣袋肆個均沒收、其內之海洛因殘渣並均銷燬；又連續施用第
二級毒品，處有期徒刑拾月，扣案之第二級毒品安非他命伍包（
其中壹包驗餘淨重零點玖伍公克，其餘肆包合計總淨重肆點肆公
克）均沒收銷燬，安非他命殘渣袋壹個沒收、其內之安非他命殘
渣並銷燬，安非他命玻璃吸食器貳組均沒收。應執行有期徒刑壹
年拾月，扣案之第一級毒品海洛因肆包（總淨重合計肆點伍柒公
克，其中包淨重合計點捌柒公克、另壹包淨重零點柒公克）
、第二級毒品安非他命伍包（其中壹包驗餘淨重零點玖伍公克，
其餘肆包合計總淨重肆點肆公克）均沒收銷燬，海洛因殘渣袋肆
個、安非他命殘渣袋壹個均沒收、其內之海洛因殘渣、安非他命
殘渣並均銷燬，安非他命玻璃吸食器貳組均沒收。
    事  實
一、甲○○曾因施用麻藥、轉讓麻藥、販賣麻藥等案件，經臺灣
    高等法院以87年度上訴字第2845號（原起訴書誤植為第2815
    號）判決就施用麻藥部分改依毒品危害防制條例之規定，裁
    定送觀察、勒戒後，無繼續施用毒品傾向而判處免刑；就轉
    讓麻藥部分判處有期徒刑七月確定在案；就販賣麻藥部分經
    臺灣高等法院判處有期徒刑五年四月後，並經最高法院於88
    年8 月12日以88年度台上字第4416號駁回上訴確定。其違反
    藥事法判處有期徒刑七月部分與販賣麻藥判處有期徒刑五年
    四月部分，經高等法院定應執行刑五年八月確定，經送執行
    於91年5 月17日縮短刑期假釋（不構成累犯）。甲○○復因
    施用第二級毒品安非他命，由本院以88年度毒聲字第2016號
    裁定應送勒戒處所觀察、勒戒，經送勒戒處所執行觀察、勒
    戒後，認為無繼續施用毒品傾向，於88年12月7 日執行觀察
    勒戒完畢釋放，並由臺灣士林地方法院檢察署檢察官於同日
    以88年度毒偵字第513 號為不起訴處分在案，詎甲○○猶不
    能悛悔，於前案有期徒刑假釋中，復基於施用第一級毒品海
    洛因、第二級毒品安非他命之概括犯意，連續為下列行為：
  (一)自93年2 月26日起至同年11月8 日深夜11時許止，在其台北
    市○○區○○路65巷14之7 號3 樓住處，將安非他命放入吸
    食器內，點火燃燒後再吸食煙霧之方式，連續多次施用第二
    級毒品安非他命；另自93年11月6 日起至同年11月8 日深夜
    11 時 許止，在臺北市○○區○○路488 號君閣旅社8 樓80
    5 號房內，將海洛因摻入香菸中吸食之方式，連續多次施用
    第一級毒品海洛因，分別於93年3 月4 日晚間7 時20分許，
    在基隆市安樂區○○○街8 巷43號3 樓及93年11月9 日凌晨
    3 時許，在君閣旅社等為警查獲，於93年11月9 日當日並扣
    得第一級毒品海洛因3 包（合計淨重3.87公克，起訴書誤植
    3.85公克）、第二級毒品安非他命1 包（驗餘淨重0.95公克
    ）、及其與女友張瑋婷所共有供其等施用毒品之海洛因殘渣
    袋4 個、安非他命殘渣袋1 個、安非他命玻璃吸食器2 組。
  (二)於94年3 月17日經撤銷羈押後約一星期之某時起至同年9 月
    30日深夜11時許止，在上開住處，復賡續同上之概括犯意，
    將海洛因摻入香菸內吸食之方式，及將安非他命放入吸食器
    內，點火燃燒後再吸食煙霧之方式，連續多次施用第一級毒
    品海洛因、第二級毒品安非他命，嗣於同年10月1 日凌晨零
    時50分許，在台北市中山區○○○路399 巷21號前，因深夜
    遊蕩街頭，形跡可疑而遭中山分局員警攔檢盤查，並經其同
    意搜索隨身攜帶之背包，扣得第一級毒品海洛因1 包（淨重
    0.7 公克）、第二級毒品安非他命4 包（合計淨重4.4 公克
    ）。
二、案經基隆市警察局第四分局報請臺灣基隆地方法院檢察署呈
    臺灣高等法院檢察署令轉臺灣士林地方法院檢察署、台北市
    政府警察局士林分局報請台灣士林地方法院檢察署檢察官偵
    查起訴及移送併案審理。
    理  由
一、上開犯罪事實，業據被告甲○○審理中坦承不諱，且被告於
    93年3 月4 日晚上8 時5 分許所採集之尿液，經送臺灣尖端
    先進生技醫藥股份有限公司以氣相層析質譜儀檢驗，確呈安
    非他命及甲基安非他命陽性反應，有該公司2004年6 月9 日
    濫用藥物檢驗報告1 份在卷可憑（見臺灣基隆地方法院檢察
    署93年度毒偵字第1240號卷第5 頁）；又被告分別於93年11
    月9 日凌晨5 時、94年10月1 日所採集之尿液，經送臺灣尖
    端先進生技醫藥股份有限公司、臺灣檢驗科技股份有限公司
    以氣相層析質譜儀檢驗，亦均呈鴉片類、安非他命類陽性反
    應，有該二家公司2004年11月18日、2005年10月19日濫用藥
    物檢驗報告各1 份附卷可稽（93年度毒偵字第1400號卷第97
    頁、臺灣台北地方法院檢察署94年度毒偵字第3008號卷第63
    頁）。被告於93年11月9 日為警查獲時，經扣得其與張瑋婷
    所共有之第一級毒品海洛因3 包、第二級毒品安非他命1 包
    及海洛因殘渣袋4 個、安非他命殘渣袋1 個、安非他命玻璃
    吸食器2 組，該等毒品分別送法務部調查局、台北市政府警
    察局檢驗，各檢出海洛因、甲基安非他命成份，海洛因合計
    淨重3.87公克、安非他命驗餘淨重0.95公克，分別有該局94
    年3 月15日調科壹字第040003775 號、94年3 月4 日北市鑑
    毒字第118 號鑑驗通知書各1 份可憑（見本院卷）；被告於
    94 年10 月1 日經扣得其所有之海洛因1 包、安非他命4 包
    ，該2 項毒品經台北市政府警察局中山分局檢驗，分別檢出
    海洛因、安非他命成份，有該局94年10月1 日初步鑑驗報告
    單各1 紙可稽（見臺灣台北地方法院檢察署94年度毒偵字第
    30 08 號卷第24、25頁），以上證據均可佐證被告之自白為
    真實，被告施用第一級、第二級毒品犯行，洵堪認定。被告
    於88年12月7 日執行觀察勒戒完畢後，五年內再犯施用第一
    、二級毒品之罪，有台灣高等法院被告前案紀錄表一份在卷
    可憑，應依法論科。
二、核被告所為，係犯毒品危害防制條例第10條第1 項、第2 項
    之施用第一級、第二級毒品罪。被告施用毒品前後，持有第
    一級、第二級毒品之犯行，為施用之低度行為，應為施用之
    高度行為所吸收，不另論罪。又被告先後多次施用海洛因、
    安非他命之犯行，時間緊接，所犯犯罪構成要件相同之罪名
    ，顯係基於概括犯意反覆為之，應依刑法第56條連續犯之規
    定，論以一罪，並加重其刑。被告所犯上開2 罪之間，犯意
    各別，行為互殊，應予分論併罰。本件移送併案審理部分雖
    未據檢察官起訴，惟與已起訴部分有連續犯之裁判上一罪關
    係，為起訴效力所及，基於審判不可分原則，本院自應併予
    審理，附此敘明。爰審酌被告前因施用毒品案件，經臺灣高
    等法院依毒品危害防制條例之規定裁定送觀察、勒戒後，判
    處免刑確定，詎被告於販賣麻藥案件經判刑後，復因施用毒
    品而經本院裁定，送勒戒處所執行觀察、勒戒後，仍不能戒
    絕，又觸犯本件犯行，一再戕害己身，顯示其倚賴毒品、意
    志不堅、易受外界誘惑，況且沾染價格昂貴之毒品海洛因，
    較單純施用毒品安非他命更難戒斷，原不宜寬縱，惟念其於
    本院審理中坦承犯行，頗有悔意，態度尚屬良好等一切情狀
    ，量處如主文所示之刑，並定其應執行刑，以資懲儆。
三、前揭扣案之海洛因4 包（其中3 包淨重合計3.87公克、另1
    包淨重0.7 公克）、安非他命5 包（其中1 包驗餘淨重0.95
    公克，其餘4 包合計總淨重4.4 公克），為被告施用第一級
    、第二級毒品案件查獲之毒品，依毒品危害防制條例第18條
    第1 項前段之規定，均分別於主刑項下宣告沒收銷燬之。扣
    案之海洛因殘渣袋4 個、安非他命殘渣袋1 個、安非他命玻
    璃吸食器2 組，均為被告與案外人張瑋婷所共有且係供施用
    第一級、第二級毒品所用之物（以上施用毒品所用之器具均
    非專供施用毒品所用），業據被告承明在卷，應依刑法第38
    條第1 項第2 款為沒收之諭知，其內殘餘之毒品殘渣並應予
    以銷燬。至於扣案之注射針筒2 支，業經被告於審理中供稱
    係為另案被告張瑋婷（另案已判決）所有，爰認與本案無關
    ，不從於本案沒收之。又扣案之包裝袋169 個、電子磅秤1
    台等物，被告否認為其所有，陳稱係他人所寄放，本院復查
    無積極證據足以證明係被告所有並供本案施用第一級、第二
    級毒品所用之物，而與本案無關，自毋庸於本案為沒收之諭
    知，附此敘明。
四、依刑事訴訟法第273 條之1 第1 項、第299 條第1 項前段，
    毒品危害防制條例第10條第1 項、第2 項、第18條第1 項前
    段，刑法第11條前段、第56條、第51條第5 款、第38條第1
    項第2 款，判決如主文。
本案經檢察官薛嘉珩到庭執行職務
中　　華　　民　　國　　94　　年　　11　　月　　30　　日
                  刑事第七庭法  官  趙文卿
以上正本證明與原本無異。
如不服本判決，應於判決送達後10日內，向本院提出上訴狀。
                            書記官  嚴慧萍
中　　華　　民　　國　　94　　年　　12　　月　　6 　　日
論罪法條：
毒品危害防制條例第10條
施用第一級毒品者，處6 月以上5 年以下有期徒刑。
施用第二級毒品者，處3 年以下有期徒刑。
